zh-TW: 煮蛋器功能: 全熟蛋; 保溫; 溏心蛋; 歐姆蛋; 荷包蛋; 半熟蛋; 蒸氣; 其他
ja: 卵調理器の機能: 固ゆで; 保温; 固め; オムレツ; ポーチド; 半熟; スチーム; その他
el: Λειτουργίες βραστήρα αυγών: Σφιχτά; Διατήρηση θερμοκρασίας; Μεσαία; Ομελέτα; Ποσέ; Μελάτα; Μαγείρεμα στον ατμό; Άλλο
fi: Munankeittimen toiminnot: Kovaksi keitetty; Lämpimänä pitäminen; Keskikovaksi keitetty; Munakas; Uppomuna; Pehmeäksi keitetty; Höyry; Muu
nb: Eggkoker-funksjoner: Hardkoking; Hold varm; Middels kokepunkt; Omelett; Posjere; Bløtkoke; Damp; Annet
ru: Функции яйцеварки: Вкрутую; Поддержание температуры; В мешочек; Омлет; Пашот; Всмятку; Приготовление на пару; Другое
da: Æggekogers funktioner: Hårdkogt; Hold varm; Mediumkogt; Omelet; Pocheret; Blødkogt; Damp; Andet
es: Funciones del cocedor de huevos: Hervir a fuego rápido; Mantener caliente; Hervir a fuego medio; Tortilla; Escalfar; Hervir a fuego lento; Vapor; Otros
hr-HR: Funkcije kuhala za jaja: Tvrdo kuhano; Održavanje toplim; Srednje kuhano; Omlet; Poširano; Meko kuhano; Para; Ostalo
sl-SI: Funkcije kuhalnika jajc: Trdo vrenje; Hraniti na toplem; Srednje vrenje; Omleta; Krivolov; Mehko vrenje; Para; Druga
nl: Functies van de eierkoker: Hard koken; Warm houden; Halfzacht koken; Omelet; Pocheren; Zacht koken; Stoom; Overig
fr: Fonctions du cuiseur à œufs: Dur; Maintien au chaud; Moyen; Omelette; Poché; Mollet; Vapeur; Autre
th: ฟังก์ชั่นของเครื่องต้มไข่: ไข่ต้มสุก; อุ่น; ไข่ต้มยางมะตูม; ไข่เจียว; ไข่ดาวน้ำ; ไข่ลวก; ไอน้ำ; อื่นๆ
tr: Yumurta pişirici işlevleri: Sert haşlama; Sıcak tutma; Orta haşlama; Omlet; Poşe; Yumuşak haşlama; Buhar; Diğer
pt-PT: Funções da máquina de cozinhar ovos: Bem cozido; Manter quente; Cozido médio; Omelete; Escalfado; Cozido mole; Vapor; Outro
de: Eierkocherfunktionen: Hartgekocht; Warm halten; Mittlere Kochzeit; Omelett; Pochiert; Weichgekocht; Dampf; Sonstiges
ro-RO: Funcțiile aparatului de gătit ouă: Fiert tare; Menținere la cald; Fiert mediu; Omletă; Poșat; Fiert moale; Abur; Altele
pt-BR: Funções do cozinhador de ovos: Ovo cozido duro; Aquecer; Ovo cozido no ponto; Omelete; Pochê; Ovo quente; Vapor; Outro
hu: Tojásfőző funkciói: Kemény tojás; Melegen tartás; Közepesen főtt tojás; Omlett; Buggyantott; Lágy tojás; Gőz; Egyéb
sv: Äggkokarens funktioner: Hårdkokning; Värmning; Medelkokning; Omelett; Poach; Mjukkokning; Ånga; Övrigt
lt-LT: Kiaušinių viryklės funkcijos: Kietai virti; Šilumos palaikymas; Vidutinio virimo; Omletas; Virimas ant silpnos ugnies; Minkštas virimas; Garai; Kita
ko: 계란 조리기 기능: 완숙; 보온; 반완숙; 오믈렛; 수란; 반숙; 스팀; 기타
bg-BG: Функции на уреда за приготвяне на яйца: Твърдо сварено; Поддържане топло; Средно сварено; Омлет; Поширане; Меко сварено; Пара; Друго
it: Funzioni dell dispositivo per la cottura delle uova: Sodo; Tenere al caldo; Barzotto; Frittata; In camicia; Alla coque; A vapore; Altro
en: Egg cooker functions: Hard boil; Keep warm; Medium boil; Omelet; Poach; Soft boil; Steam; Other
vi: Chức năng của máy luộc trứng: Luộc chín kỹ; Giữ ấm; Luộc chín vừa; Trứng tráng; Trứng chần; Luộc lòng đào; Hơi nước; Khác
zh-CN: 煮蛋器的功能: 全熟; 保温; 半熟; 煎蛋卷; 水波蛋; 溏心蛋; 蒸煮; 其他
sk-SK: Funkcie variča vajíčok: Na tvrdo; Udržiavanie tepla; Stredne uvarené; Omeleta; Stratené vajce; Na mäkko; Para; Iné
pl: Funkcje urządzenia do gotowania jajek: Gotowanie na twardo; Utrzymanie ciepła; Gotowanie na półtwardo; Omlet; Gotowanie; Gotowanie na miękko; Para; Pozostałe
cs: Funkce vařiče na vejce: Natvrdo; Udržovat teplé; Na hniličku; Omeleta; Ztracené vejce; Naměkko; Pára; Jiné